臺灣臺東地方法院刑事判決　　　　　　　　　　　　　九十三年度訴字第一一四號
　　公　訴　人　臺灣臺東地方法院檢察署檢察官
　　被　　　告　乙○○
　　選任辯護人　劉秀真律師
右列被告因違反毒品危害防制條例案件，經檢察官提起公訴（九十三年度偵字第六五
二號），本院判決如左：
    主  文
乙○○共同運輸第一級毒品，處有期徒刑玖年，褫奪公權肆年。扣案之第一級毒品海
洛因貳大包及壹小包（含包裝，包裝總重柒點玖捌公克、海洛因淨重共計壹佰肆拾伍
點玖肆公克）沒收銷毀之，胸罩壹件沒收之。
    事  實
一、乙○○受不詳姓名年籍之成年人委託，乃與之共同基於運輸及私運管制進出口物
    品即第一級毒品海洛因入境之犯意聯絡，於民國九十二年十月三十日，由桃園中
    正國際機場搭機出境至香港後再轉往大陸地區深圳市，並於同年十一月一日，收
    受不詳人士所交付之二大包及一小包透明塑膠袋裝之海洛因（淨重合計一四五‧
    九四公克，純度百分之三四‧六四，純質淨重五○‧五五公克，另包裝總重七‧
    九八公克）後欲走私進入臺灣，其為避免海關查緝，乃先將該二大包海洛因縫藏
    在其所有之胸罩夾層內，並於搭機返臺前另將上開一小包之海洛因（起訴書誤載
    為安非他命，業據檢察官當庭更正）夾置在當日所穿之內褲內，並即穿戴該胸罩
    ，於同年十一月三日下午四時許，搭機返回臺灣，而將上開管制進口之第一級毒
    品海洛因私運入境。嗣於同日下午四時四十五分許，在桃園中正國際機場第二航
    廈辦理入境手續時，因臺北縣政府警察局刑警大隊已事先接獲線報，並將乙○○
    鎖定為私運第一級毒品入境之目標並予以電腦資訊管制，乃經財政部臺北關稅局
    會同航空警察局人員於發現乙○○欲通關入境之際，將之帶至入境檢查室第七號
    檯作特別搜身檢查而查獲，並扣得其藏於胸罩及內褲內之第一級毒品海洛因三包
    及其所有供私運上揭毒品入境所用胸罩一件。
二、案經臺北縣政府警察局刑警大隊報請臺灣板橋地方法院檢察署呈請臺灣高等法院
    檢察署檢察長令轉臺灣臺東地方法院檢察署檢察官偵查起訴。
    理  由
一、訊據被告乙○○固坦承於右揭時間，赴中國大陸深圳地區持有扣案之第一級毒品
    海洛因後，分別將海洛因縫藏在胸罩內及置放在內褲中，再由香港搭機運輸入境
    等情不諱，惟辯稱：攜回之毒品係為供自己施用，不是為他人運輸毒品云云。經
    查：
（一）扣案之毒品係被告在中國大陸深圳地區取得後，縫藏在胸罩內及放置在內褲後
      ，自香港搭機輸入臺灣一節，除業據被告坦承不諱外，並有扣案胸罩一件之運
      輸毒品所用之物可證，復有入出境查詢報表、中華民國海關申報單、中正國際
      機場入出境服務站檢查通知單各一紙在卷足憑。且自被告胸罩、內褲起出之扣
      案白粉三包，經送請法務部調查局鑑定結果，確均為第一級毒品海洛因無訛（
      合計淨重一四五點九四公克，純度百分之三十四點六四，純質淨重五○點五五
      公克，空包裝總重七點九八公克），亦有該局九十二年十二月二十五日調科壹
      字第○六○○○七七一○號鑑定通知書一紙在卷可考，是被告於右揭時間，將
      扣案之第一級毒品海洛因自大陸深圳地區轉至香港搭機運入國內之事實，至為
      明確。
（二）被告雖曾自白：伊平日將海洛因放在煙草吸，一天大約吸十根，在九十二年十
      一月三日被查獲當天也有吸云云。惟查，被告在本案發生之前，並無任何施用
      第一級毒品海洛因而遭查獲之紀錄，此有臺灣高等法院被告全國前案紀錄表在
      卷可稽。且經臺灣板橋地方法院檢察署檢察官於九十二年十二月十七日命檢驗
      員檢查被告手指，並無法確認有抽菸痕跡，皮膚亦無異樣，有該署驗傷診斷書
      一紙在卷可稽，參以被告本件被查獲後，經警採集其尿液送驗結果，亦僅檢驗
      出安非他命陽性反應，而未檢驗出有何嗎啡之反應，此有臺灣檢驗科技股份有
      限公司濫用藥物尿液檢驗報告一紙在卷可考。況被告於臺灣銀行南崁分行、富
      邦銀行環北分行、彰化銀行南崁分行及郵局帳戶內之存款餘額均不足新臺幣（
      下同）二萬元，亦有各該金融機構被告帳戶交易及存款明細在卷可稽，被告復
      自承前於電腦公司上班、月入二萬三千元，繼而從事直銷工作，月入三萬多元
      ，再則經營檳榔攤，現在南亞電子工廠上班，則以其資力、年齡、工作收入觀
      之，顯然無法支應其平日吸食毒品花費，遑論身攜鉅款、大費周章至境外購買
      毒品。是揆諸上情，被告自白施用第一級毒品海洛因之時間及用量之事實已堪
      置疑，且縱若屬實，其亦顯然無足夠資力，而甘冒重刑至大陸運輸大量毒品供
      己施用之必要，可見其供稱：只是為供己施用云云，顯非事實，不足採信，其
      應係受他人委託運輸毒品入境甚明。且按「運輸」不以為他人運輸為必要，即
      為自己輸送者亦包括在內（最高法院八十二年度第三次刑事庭會議決議參照）
      ，本件被告自中國大陸深圳地區轉至香港搭機運入國內之扣案毒品，淨重達一
      四五點九四公克，顯非屬微量之毒品，是縱被告輸入扣案之毒品係在供己施用
      ，仍無法免除其自外國運輸毒品入境之罪責。
（三）綜上所述，本件被告自中國大陸深圳地區轉由香港搭機運輸扣案之第一級毒品
      海洛因入境之犯行，事證明確，洵堪認定，應依法論科。
二、按海洛因屬毒品危害防制條例第二條第二項第一款規定之第一級毒品，非經許可
    ，不得無故販賣、運輸；且係行政院發布之「懲治走私條例公告管制物品項目及
    其數額」甲項第四款規定之毒品，為管制物品。是核被告乙○○所為，係犯毒品
    危害防制條例第四條第一項之運輸第一級毒品罪及懲治走私條例第二條第一項之
    私運管制物品進口罪。被告持有第一級毒品海洛因之低度行為，為運輸之高度行
    為所吸收，不另論罪。其一次私運第一級毒品海洛因進口之犯行，而同時觸犯上
    開二項罪名，為想像競合犯，應依刑法第五十五條規定，從一重之運輸第一級毒
    品罪處斷。被告與不詳姓名年籍之成年人，就上開私輸第一級毒品入境之犯行，
    有犯意之聯絡及行為之分擔，為共同正犯。被告輸入之第一級毒品海洛因之數量
    達一四五點九四公克，一旦流入市面，將危害國民之健康甚鉅，惟念其年輕識淺
    ，無不良前科紀錄，僅運輸毒品一次，尚無證據證明獲有利得，而所犯最輕本刑
    為無期徒刑之罪，情輕法重，堪予憫恕，雖科以法定最低度之刑，猶嫌過重，爰
    依刑法第五十九條之規定，減輕其刑（死刑減為無期徒刑或十五年以下十二年以
    上有期徒刑，無期徒刑減為七年以上有期徒刑）。爰審酌被告素行尚可、犯罪動
    機係受人之託、運輸毒品之數量非少、幸尚未留入市面及犯罪後態度等情，量處
    如主文所示之刑，且依其犯罪之性質，認有褫奪公權之必要，爰並依刑法第三十
    七條第二項之規定，宣告褫奪公權四年。扣案之第一級毒品海洛因三包（淨重合
    計一四五‧九四公克，純度百分之三四‧六四，純質淨重五○‧五五公克，包裝
    總重七‧九八公克），應依毒品危害防制條例第十八條第一項規定宣告沒收並銷
    燬之。扣案之被告所有供私運二大包海洛因入境所用之胸罩一件，乃為藏放毒品
    事先縫置而成，係用於包裝毒品，以便於攜帶運輸，為供運輸毒品所用之物，應
    依同條例第十九條第一項之規定宣告沒收。至扣案之內褲一件，雖係被告置放毒
    品之處，然該內褲為被告返臺當日所著衣物，並未經持別設計穿載供作藏放毒品
    之用，與其餘扣案之針一盒、線一捲及手機二支，因均非供運輸毒品所用之物，
    爰不另為沒收之宣告，併此敘明。
據上論斷，應依刑事訴訟法第二百九十九條第一項前段，毒品危害防制條例第四條第
一項、第十八條第一項前段、第十九條第一項，懲治走私條例第二條第一項，刑法第
十一條前段、第二十八條、第五十五條、第五十九條、第三十七條第二項，判決如主
文。
本案經檢察官甲○○到庭執行職務。
中      華      民      國    九十三    年      十一    月      十二    日
                                      臺灣臺東地方法院刑事第三庭
                                          審判長法  官  楊力進
                                                法  官  連雅婷
                                                法  官  范乃中
右正本證明與原本無異。
如不服本判決，應於判決送達後十日內向本院提出上訴狀。（須附繕本）
「切勿逕送上級法院」
                  書記官  陳俊德
中      華      民      國    九十三    年      十一    月      十六    日
附記
毒品危害防制條例第四條第一項
製造、運輸、販賣第一級毒品者，處死刑或無期徒刑；處無期徒刑者，得
併科新臺幣一千萬元以下罰金。
毒品危害防制條例第十八條第一項前段
查獲之第一、二級毒品及專供製造或施用第一、二級毒品之器具，不問屬
於犯人與否，均沒收銷燬之；查獲之第三、四級毒品及製造或施用毒品之
器具，無正當理由而擅自持有者，均沒入銷燬之。但合於醫藥、研究或訓
練之用者，得不予銷燬。
毒品危害防制條例第十九條第一項
犯第四條至第九條、第十二條、第十三條或第十四條第一項、第二項之罪
者，其供犯罪所用或因犯罪所得之財物，均沒收之，如全部或一部不能沒
收時，追徵其價額或以其財產抵償之。
懲治走私條例第二條第一項
私運管制物品進口、出口逾公告數額者，處七年以下有期徒刑，得併科新
臺幣三百萬元以下罰金。
中華民國刑法第三十七條第二項
(褫奪公權之宣告)
宣告六月以上有期徒刑，依犯罪之性質認為有褫奪公權之必要者，宣告褫
奪公權一年以上十年以下。
